【裁判字號】    98,易,280
【裁判日期】    980619
【裁判案由】    竊盜
【裁判全文】
臺灣雲林地方法院刑事判決               98年度易字第280號
公  訴  人  臺灣雲林地方法院檢察署檢察官
被      告  乙○○
上列被告因竊盜案件，經檢察官提起公訴（98年度偵字第1535、
1549、1649、1794、1990號），被告於準備程序進行中就被訴事
實為有罪之陳述，經本院聽取當事人意見後，認宜進行簡式審判
程序，裁定進行簡式審判程序，判決如下：
主  文
乙○○共同犯附表所示之竊盜罪，共陸罪，均累犯，各處有期徒
刑月，如易科罰金，均以新臺幣壹仟元折算壹日。應執行有期
徒刑陸月，如易科罰金，以新臺幣壹仟元折算壹日。
    事  實
一、乙○○前因施用第一、二級毒品案件，經本院以93年度訴字
    第426 號判處應執行有期徒刑1 年1 月確定，於94年11月3
    日假釋出監交付保護管束，於94年12月29日假釋期滿，假釋
    未經撤銷，其未執行之刑，以已執行論，竟仍不知悔改，與
    甲○○（業經本院另行判決）共同基於意圖為自己不法所有
    之犯意聯絡，共同於附表所示之時間、地點，以附表所示之
    行竊方式竊得高梁酒，數量均如附表所示，嗣經警循線查知
    上情。
二、案經被害人戊○○等人分別訴由雲林縣警察局臺西分局報告
    臺灣雲林地方法院檢察署檢察官偵查後提起公訴。
    理  由
一、本件被告乙○○所犯均為死刑、無期徒刑、最輕本刑為三年
    以上有期徒刑以外之罪，經本院裁定適用簡式審判程序，故
    不適用傳聞排除法則有關限制證據能力之相關規定，合先敘
    明。
二、被告乙○○之上開犯罪事實，除據其於警詢、偵訊時之供述
    及本院審理時之自白外，並有下列證據可資佐證：
  (一)同案被告甲○○於警詢時之供述（雲警西偵字第0980003233
    號第1 頁至第5 頁）。
  (二)被害人庚○○於警詢時之指述及監視器翻拍照片6 張（雲警
    西偵字第0980003041號卷第9 頁至第15頁、雲警西偵字第09
    80003233號卷第32頁至第34頁）。
  (三)被害人戊○○於警詢時之指述（雲警西偵字第0980003233號
    卷第11頁至第13頁）。
  (四)被害人壬○○於警詢時之指述（同上卷第15頁至第17頁）。
  (五)被害人丁○○於警詢時之指述（同上卷第19頁至第21頁）。
  (六)被害人己○○於警詢時之指述（同上卷第23頁至第25頁）。
  (七)被害人辛○○於警詢時之指述（同上卷第27頁至第29頁）。
    足認被告之自白均與事實相符，故本件事證明確，被告犯行
    均堪以認定，應依法論科。
三、論罪科刑
  (一)核被告乙○○所為，均係犯刑法第320 條第1 項竊盜罪。又
    其各該犯行與同案被告甲○○均有犯意聯絡及行為分擔，均
    為共同正犯。
  (二)被告所犯本件6 罪之犯意、行為均各別，應分論併罰。
  (三)被告乙○○有犯罪事實欄一所載之前科及有期徒刑執行完畢
    紀錄，有臺灣高等法院被告前案紀錄表1 份在卷可稽，其於
    前次有期徒刑執行完畢後，5 年以內故意再犯本件有期徒刑
    以上之罪，均為累犯，均應依刑法第47條第1 項規定加重其
    刑。
  (四)爰審酌被告乙○○前僅有施用第一、二級毒品前科，素行尚
    可，雖為本件6 次竊盜犯行，並不應該，惟考量其係於同日
    日間為本件犯行，可見被告並非慣於竊盜之人，應係當日一
    時短於思慮，始觸法網，且其所為本件各次犯行之手段平和
    ，所竊之物之價值非高，又於犯後自始坦承犯行，態度良好
    ，及被告之智識程度、同案被告甲○○所受判決之刑度等一
    切情狀，分別量處如主文所示之刑，及諭知易科罰金之折算
    標準，並定其應執行刑，再諭知應執行刑易科罰金之折算標
    準。
據上論斷，應依刑事訴訟法第273 條之1 第1 項、第284 條之1
、第299 條第1 項前段、第310 條之2 、第454 條，刑法第28條
、第320 條第1 項、第47條第1 項、第41條第1 項前段、第2 項
、第51條第5 款，刑法施行法第1 條之1 第1 項、第2 項前段，
判決如主文。
本案經檢察官丙○○到庭執行職務。
中    華    民    國    98    年    6     月    19    日
                  刑事第二庭    法  官  楊昱辰
以上正本證明與原本無異。
如不服本判決應於收受判決後10日內向本院提出上訴書狀，並應
敘述具體理由；其未敘述上訴理由者，應於上訴期間屆滿後20日
內向本院補提理由書（均須按他造當事人之人數附繕本）。「切
勿逕送上級法院」。
                                書記官  林惠鳳
中    華    民    國    98    年    6     月    19    日
附錄法條：中華民國刑法第320 條第1 項
意圖為自己或第三人不法之所有，而竊取他人之動產者，為竊盜
罪，處五年以下有期徒刑、拘役或五百元以下罰金。
附表：
┌──┬────┬─────┬───────┬──────┬─────┐
│編號│行竊之人│行竊時間  │行竊地點      │行竊方式    │竊得之物  │
├──┼────┼─────┼───────┼──────┼─────┤
│1   │乙○○  │98年3月3日│雲林縣麥寮鄉后│由乙○○至櫃│金門高梁酒│
│    │甲○○  │11時34分許│安村後安201之 │檯與店員表示│4瓶       │
│    │        │          │13號統一超商  │欲購物，引開│          │
│    │        │          │              │店員注意；由│          │
│    │        │          │              │甲○○徒手行│          │
│    │        │          │              │竊，得手後藏│          │
│    │        │          │              │置於衣服內，│          │
│    │        │          │              │攜出店外，一│          │
│    │        │          │              │同離去      │          │
├──┼────┼─────┼───────┼──────┼─────┤
│2   │乙○○  │98年3月3日│雲林縣麥寮鄉三│由乙○○至櫃│金門高梁酒│
│    │甲○○  │11時30分許│盛村中山路1之6│檯與店員表示│3瓶       │
│    │        │          │號統一超商永茂│欲購物，引開│          │
│    │        │          │門市          │店員注意；由│          │
│    │        │          │              │甲○○徒手行│          │
│    │        │          │              │竊，得手後藏│          │
│    │        │          │              │置於衣服內，│          │
│    │        │          │              │攜出店外，一│          │
│    │        │          │              │同離去      │          │
├──┼────┼─────┼───────┼──────┼─────┤
│3   │乙○○  │98年3月3日│雲林縣麥寮鄉三│由乙○○至櫃│金門高梁酒│
│    │甲○○  │11時40分許│盛村工業路470 │檯與店員表示│2瓶       │
│    │        │          │之7號統一超商 │欲購物，引開│          │
│    │        │          │高登門市      │店員注意；由│          │
│    │        │          │              │甲○○徒手行│          │
│    │        │          │              │竊，得手後藏│          │
│    │        │          │              │置於衣服內，│          │
│    │        │          │              │攜出店外，一│          │
│    │        │          │              │同離去      │          │
├──┼────┼─────┼───────┼──────┼─────┤
│4   │乙○○  │98年3月3日│雲林縣麥寮鄉三│由乙○○至櫃│金門高梁酒│
│    │甲○○  │12時許    │盛村工業路603 │檯與店員表示│3瓶       │
│    │        │          │號統一超商六輕│欲購物，引開│          │
│    │        │          │門市          │店員注意；由│          │
│    │        │          │              │甲○○徒手行│          │
│    │        │          │              │竊，得手後藏│          │
│    │        │          │              │置於衣服內，│          │
│    │        │          │              │攜出店外，一│          │
│    │        │          │              │同離去      │          │
├──┼────┼─────┼───────┼──────┼─────┤
│5   │乙○○  │98年3月3日│雲林縣麥寮鄉三│由乙○○至櫃│金門高梁酒│
│    │甲○○  │日間某時許│盛村58之45號統│檯與店員表示│1瓶       │
│    │        │（起訴書載│一超商三勝門市│欲購物，引開│          │
│    │        │為：12時30│              │店員注意；由│          │
│    │        │分）      │              │甲○○徒手行│          │
│    │        │          │              │竊，得手後藏│          │
│    │        │          │              │置於衣服內，│          │
│    │        │          │              │攜出店外，一│          │
│    │        │          │              │同離去      │          │
├──┼────┼─────┼───────┼──────┼─────┤
│6   │乙○○  │98年3月3日│雲林縣麥寮鄉橋│由乙○○至櫃│金門高梁酒│
│    │甲○○  │12時40分許│頭村橋頭234號 │檯與店員表示│750CC2瓶  │
│    │        │          │統一超商快來門│欲購物，引開│金門高梁酒│
│    │        │          │市            │店員注意；由│500CC1瓶  │
│    │        │          │              │甲○○徒手行│          │
│    │        │          │              │竊，得手後藏│          │
│    │        │          │              │置於衣服內，│          │
│    │        │          │              │攜出店外，一│          │
│    │        │          │              │同離去      │          │
└──┴────┴─────┴───────┴──────┴─────┘


司法院資訊處製作；財團法人民間司法改革基金會備份。
